臺灣高等法院高雄分院刑事判決　　　 100年度上訴字第1375號
上　訴　人　臺灣高雄地方法院檢察署檢察官
被　　　告　吳政憲
被　　　告　范玉碧
上列上訴人因被告妨害風化案件，不服臺灣高雄地方法院100 年
度訴字第241 號中華民國100 年7 月25日第一審判決（起訴案號
：臺灣高雄地方法院檢察署99年度偵字第20358 號），提起上訴
，本院判決如下：
     主  文
上訴駁回。
     理  由
一、公訴意旨略以：被告吳政憲係址設高雄縣鳳山市○○街43號
    「玉莉美容坊」負責人，其妻即被告范玉碧則在店內負責櫃
    臺收帳並接待客人，二人共同基於意圖使女子與不特定男客
    為猥褻行為而媒介、容留以營利之犯意聯絡，於民國99年6
    月15日晚上8 時40分許，由被告范玉碧媒介店內所雇用之女
    服務生陳玉心與男客錢威璋，以新臺幣（下同）1500元之價
    格，為俗稱「半套」之性交易服務，並容留二人在該美容坊
    2 樓1 室包廂內，由陳玉心為僅著內褲之錢威璋褲撫摸套弄
    下體，錢威璋亦撫摸陳玉心胸部。嗣於同日晚上8 時51分許
    ，警方前往該美容坊查察時，在2 樓1 室包廂內查獲性交易
    中之錢威璋與陳玉心，因認被告2 人共同涉犯刑法第231 條
    第1 項之意圖營利媒介容留猥褻罪嫌等語（見原審法院審訴
    訴第15頁，檢察官確認被告等涉犯罪名意旨）。
二、按犯罪事實應依證據認定之，無證據不得認定犯罪事實；不
    能證明被告犯罪者，應諭知無罪之判決，刑事訴訟法第154
    條第2 項、第301 條第1 項分別定有明文。而事實之認定，
    應憑證據，如未能發現相當證據，或證據不足以證明，自不
    能以推測或擬制之方法為裁判基礎；且認定犯罪事實所憑之
    證據，雖不以直接證據為限，間接證據亦包括在內，然而無
    論直接證據或間接證據，其為訴訟上之證明，須於通常一般
    之人均不致有所懷疑，而得確信其為真實之程度者，始得據
    為有罪之認定，倘其證明尚未達到此一程度，而有合理之懷
    疑存在而無從使事實審法院獲得有罪之確信時，即應由法院
    為諭知被告無罪之判決，最高法院亦著有40年台上字第86號
    、76年台上字第4986號判例可資參照。
三、證據能力部分：按被告以外之人於審判外之言詞或書面陳述
    ，除法律有規定外，不得作為證據，刑事訴訟法第159 條第
    1 項定有明文。次按被告以外之人於審判外之陳述，雖不符
    刑事訴訟法第15 9條之1 至第159 條之4 之規定，而經當事
    人於審判程序同意作為證據，法院審酌該言詞陳述或書面陳
    述作成時之情況，認為適當者，亦得為證據。當事人、代理
    人或辯護人於法院調查證據時，知有第159 條第1 項不得為
    證據之情形，而未於言詞辯論終結前聲明異議者，視為有前
    項之同意，此觀刑事訴訟法第159 條之5 規定甚明。查本判
    決所引用據以認定事實之其他各項證據，均經檢察官、被告
    等2 人不爭執各該證據之證據能力，且迄本院言詞辯論終結
    前亦均未就該等證據之證據能力聲明異議，本院審酌各該證
    據資料取得及製作時之情況，尚無違法不當及證明力明顯過
    低之瑕疵，以之作為證據應屬適當，認均具有證據能力。
四、公訴意旨認被告吳政憲、范玉碧涉犯圖利媒介容留猥褻罪嫌
    ，無非以證人即男客錢威璋於警詢及偵訊中之證述及現場蒐
    證照片為其論據。
五、訊據被告吳政憲、范玉碧2 人對渠等為夫妻關係，前開「玉
    莉美容坊」係渠等所開設，由被告吳政憲擔任負責人，被告
    范玉碧則負責櫃臺收帳並接待客人，而陳玉心係渠等所僱用
    之服務生。於99年6 月15日晚上8 時40分許，因男客錢威璋
    前來消費，被告范玉碧乃指派陳玉心為男客錢威璋在該美容
    坊2 樓1 室包廂內服務等情，固均坦認不諱，惟均堅詞否認
    有何圖利容留猥褻犯行，被告吳政憲辯稱：伊只是該美容坊
    之登記負責人，實際經營管理都是其妻范玉碧負責，伊不知
    道當天發生何事等語；被告范玉碧辯稱：該美容坊只提供按
    摩服務，沒有經營色情，價格是90分鐘1000元，店家與小姐
    三七分帳等語。
六、經查：
  (一)被告吳政憲係「玉莉美容坊」負責人，被告范玉碧則在店內
    負責櫃臺收帳並接待客人，於99年6 月15日晚上8 時40分許
    ，男客錢威璋前往該店消費時，由被告范玉碧接待，並指派
    女服務生陳玉心為男客錢威璋在該美容坊2 樓1 室包廂內服
    務，嗣於同日晚上8 時51分許，警方前往該美容坊查察時，
    在2 樓1 室包廂內查獲僅穿著內褲之錢威璋與陳玉心等情，
    業據被告2 人於偵訊、原審及本院審理中自承在卷，核與證
    人錢威璋於偵訊及原審審理中；證人陳玉心於警詢及原審審
    理中所證相符（見警卷第10頁、第11頁；偵卷第12頁、第13
    頁；原審法院卷第第39頁至第51頁），並有商業登記抄本、
    現場照片8 幀在卷可稽（見警卷第15頁、第20頁），此部分
    事實，堪以認定。
  (二)證人陳玉心於前開包廂內為證人錢威璋服務之內容，雖證人
    錢威璋迭於警詢、偵查及原審法院審理時均證稱係由證人陳
    玉心為其撫摸生殖器官，其亦有撫摸證人陳玉心胸部等語（
    參偵卷第8 頁、第9 頁、第67頁：原審法院卷第41頁、第44
    頁），惟此與證人陳玉心於警詢及原審法院審理中均否認有
    為證人錢威璋為上開內容之服務所證情節不相符合（參偵卷
    第10頁、第11頁；原審法院卷第45頁）。本院審酌證人錢威
    璋就證人陳玉心為其為半套性交易之過程於警詢中證稱：該
    名女子叫伊把身上的衣物脫掉，剩穿內褲，然後該名女子就
    先在床上幫我按摩，並撫摸伊的屁股，然後把伊內褲拉下，
    撫摸伊的性器官（陽具），等伊性器官（陽具）勃起時就上
    下套弄，但伊還沒射精，警察就來臨檢了等語（參偵卷第12
    頁背面），顯然依證人錢威璋所述，警察前往該包廂查察當
    時，證人陳玉心應係正為證人錢威璋上下套弄生殖器官。然
    依現場查察員警張國賢於偵訊中證稱：查獲當時男客穿著內
    褲，女服務生坐在男客背部等語（參偵卷第57頁），佐以現
    場查獲照片（參偵卷第15頁圖四、五、六），可知警方查獲
    當時，證人錢威璋係趴在按摩床上，證人陳玉心則坐在證人
    錢威璋背部，並面對證人錢威璋後腦杓方向。以渠二人之姿
    態、方向，被告生殖器官為其自己身體所壓，證人陳玉心雙
    手較易觸及證人錢威璋之部位則為頭、頸、肩等部位，顯然
    該時點，證人陳玉心較有可能為證人錢威璋按摩頸、肩等部
    位，而無可能為其套弄生殖器官。準此，證人錢威璋所證，
    已然有疑。縱使證人錢威璋所證與上開蒐證照片所示相符，
    而認證人陳玉心係先為證人錢威璋撫摸生殖器至既勃起狀態
    後，再請證人錢威璋趴下以按摩頸肩。然男性生殖器官勃起
    後，若再以趴著之方式接受按摩，必然甚不舒服，衡情證人
    陳玉心若真有從事此種性服務，自無可能以此順序為男客服
    務，益認證人錢威璋上開所述，非屬可採。對照證人錢威璋
    上開所證及蒐證照片所示，證人錢威璋於證人陳玉心為其撫
    摸生殖器過程中，均穿有內褲乙節，應無疑問，顯與一般查
    獲從事「半套」性交易服務，男客皆係裸身接受服務之情，
    有所不同。且證人錢威璋與陳玉心所在之包廂，僅以隔音效
    果、隱密性均不佳之塑膠拉門隔絕，有蒐證照片可證（參偵
    卷卷第15頁圖三），另警方於查獲時，該店並未有何警示工
    具早一步通知包廂中人，警方當日亦未扣得任何控制人員進
    出之工具，實與一般色情美容店為避員警查緝、講求隱密性
    ，多裝設有包廂門鎖及相關警示設備之常態相違，足認證人
    錢威璋上開所證，尚有可疑，自難以其證詞，遽為不利被告
    二人之認定。
七、綜上所述，公訴人提出之上開證據，尚無法達於通常一般人
    均不至有所懷疑，而得確信被告2 人確有媒介、容留陳玉心
    與錢威璋為猥褻行為之犯罪事實，揆諸前開判例意旨，自無
    法認定被告2 人有公訴人所指之圖利媒介、容留猥褻犯行，
    此外，復查無其他積極證據足資證明被告2 人有公訴人所指
    之上開犯行，被告等2 人被訴犯罪，均尚屬不能證明。
八、原審因而為被告吳政憲、范玉碧均無罪之判決，核無不合。
    檢察官上訴意旨，仍執前詞，並以證人錢威璋片面之指證，
    指摘原判決不當。然查證人錢威璋之證言為不可採，已如前
    述，本件上訴，為無理由，應予駁回。
據上論結，應依刑事訴訟法第368 條，判決如主文。
本案經檢察官孫小玲到庭執行職務。
中    華    民    國   100    年    12    月    1     日
                刑事第五庭    審判長法  官  曾永宗
                                    法  官  鍾宗霖
                                    法  官  任森銓
以上正本證明與原本無異。
檢察官如不服本判決應於收受本判決後10日內向本院提出上訴書
狀，其未敘述上訴理由者，並得於提起上訴後10日內向本院補提
理由書狀（應附繕本）。
被告不得上訴。
中    華    民    國   100    年    12    月    1     日
                                    書記官  呂素珍